臺灣板橋地方法院刑事裁定　　　　　　　　　　　九十三年度交聲字第一八０九號
　　原處分機關　交通部公路總局臺北區監理所
　　異　議　人　甲○○
　　即受處分人
右列異議人因違反道路交通管理處罰條例案件，對於交通部公路總局臺北區監理所民
國九十三年十二月二十日北監營字第裁四０—ＡＭ0000000號所為之裁決處分
（原舉發案號：臺北市政府警察局九十三年十月二十二日北市警交大字第ＡＭ000
0000號），聲明異議，本院裁定如左：
    主  文
異議駁回。
    理  由
一、原處分意旨略以：異議人即受處分人甲○○於民國九十三年十月七日下午三時五
    十七分許，駕駛車號三二０—ＭＤ號營業小客車，行經臺北市○○街時，因任意
    跨越雙黃線行駛之行為，經警掣單舉發，原處分機關乃依道路交通管理處罰條例
    第四十五條第十二款、第六十三條第一項第一款之規定，裁處罰鍰新臺幣六百元
    ，並記違規點數一點。
二、異議意旨略以：異議人即受處分人甲○○於九十三年十月七日下午三時五十七分
    許，駕駛車號三二０—ＭＤ號營業小客車，行經臺北市○○街時，係因右邊車道
    遭違規車輛擋住，不得以始跨越雙黃線繼續行駛，為此聲明異議，請求撤銷原處
    分云云。
三、按汽車駕駛人，爭道行駛，任意駛出邊線，或任意跨越兩條車道行駛者，處新臺
    幣六百元以上一千八百元以下罰鍰，並記違規點數一點，道路交通管理處罰條例
    第四十五條第十二款、第六十三條第一項第一款分別定有明文。又按，雙黃實線
    標線號誌設置規則第一百四十九條第一項第八款亦定有明文。
四、經查：
  (一)異議人即受處分人甲○○於九十三年十月七日下午三時五十七分許，駕駛車號三
    二０—ＭＤ號營業小客車，行經臺北市○○街時，因任意跨越雙黃線行駛之違規
    事實，經臺北市政府警察局以北市警交大字第ＡＭ0000000號通知單舉發
    一情，有臺北市政府警察局北市警交大字第ＡＭ0000000號舉發違反道路
    交通管理事件通知單影本一件及舉發照片一幀在卷可稽。
  (二)異議人雖以前開情詞置辯，然異議人於前揭時、地，確有跨越雙黃線行駛之行為
    一節，有舉發照片一幀附卷可稽，且為異議人所不爭執，自堪認定；而依前述舉
    發照片顯示，異議人當時右方之車道上，雖確有一部營業小客車違規停靠於路旁
    ，致影響後方車輛之通行，然該路段既設有雙黃實線，本即雙向禁止超車、跨越
    或迴轉，輔以異議人陳稱「照片右方有台車在上（下）客」等語，有臺北市交通
    事件裁決所交通違規事件陳述書一紙在卷可稽，可見違規停靠於該車道上之營業
    小客車，僅係暫停供人上下車而已，因之，舉發照片右方擋住部分車道之營業小
    客車，既僅係暫停供人上下車，並非永久性或長期性之通行障礙，則異議人駕車
    行經該處時，自應暫停於後方，待其駛離後再繼續於應行之車道內行駛前進，否
    則，倘異議人僅因前方有車輛暫停，阻礙其通行，即得逕行跨越雙黃線行駛，豈
    不同樣影響對向車道車輛之正常行駛，是異議人所辯，實無可採。異議人確有於
    前揭時、地，跨越雙黃線行駛之違規事實，自堪認定。
五、從而，本件異議人前開違規事證已足堪認定。則原處分機關依據前揭道路交通管
    理處罰條例第四十五條第十二款、第六十三條第一項第一款之規定，裁處異議人
    罰鍰新臺幣六百元，並記違規點數一點，核無違誤。本件異議人之異議為無理由
    ，應予駁回。
據上論斷，應依道路交通案件處理辦法第十九條，裁定如主文。
中　　　華　　　民　　　國　　九十三　　年　　 十二 　　月　　二十八　　日
                                  臺灣板橋地方法院交通法庭
                                      法    官  曾淑娟
右正本證明與原本無異
如不服本裁定應於送達後五日內向本院提出抗告狀
                                      書記官    陳金鳳
中　　　華　　　民　　　國　　九十三　　年　　十二　　月　　  二十九　　日
